【裁判字號】    97,訴,1143
【裁判日期】    970730
【裁判案由】    毒品危害防制條例
【裁判全文】
臺灣臺北地方法院刑事判決              97年度訴字第1143號
公  訴  人  臺灣臺北地方法院檢察署檢察官
被      告  甲○○
上列被告因毒品危害防制條例案件，經檢察官提起公訴（97年度
毒偵字第1763號），被告於準備程序就被訴事實為有罪之陳述，
經告以簡式審判程序之意旨，並聽取檢察官、被告之意見後，經
本院合議庭裁定改行簡式審判程序，判決如下：
    主  文
甲○○施用第一級毒品，處有期徒刑柒月，扣案之第一級毒品海
洛因壹包（淨重零點零貳柒零公克，含其包裝袋壹個）沒收銷燬
之；又施用第二級毒品，處有期徒刑參月。應執行有期徒刑玖月
，扣案之第一級毒品海洛因壹包（淨重零點零貳柒零公克，含其
包裝袋壹個）沒收銷燬之。
    事實及理由
一、本件被告甲○○所犯非死刑、無期徒刑或最輕本刑為3 年以
    上有期徒刑之罪，亦非高等法院管轄第一審之案件，且被告
    於本院審理時，就被訴事實為有罪之陳述，經告以簡式審判
    程序之旨，並聽取檢察官、被告之意見後，經本院合議庭裁
    定由受命法官獨任進行簡式審判程序，是本件之證據調查，
    依刑事訴訟法第273 條之2 、第159 條第2 項前段規定，不
    受同法第159 條第1 項、第161 條之2 、第161 條之3 、第
    163 條之1 及第164 條至第170 條規定之限制；另依同法第
    310 條之2 準用同法第454 條之規定，製作略式判決書，依
    法僅需記載犯罪事實、證據名稱及應適用之法條，並得以簡
    略方式為之，如認定之犯罪事實、證據及應適用之法條，與
    檢察官聲請簡易判決處刑書或起訴書之記載相同者，得引用
    之，合先敘明。
二、本件犯罪事實及證據，均引用檢察官起訴書（如附件）所載
    ，並就事實部分補正被告前於民國96年間因施用毒品案件，
    經臺灣臺中地方法院（下稱臺中地院）裁定送觀察、勒戒，
    於96年9 月7 日入勒戒所執行後，認無繼續施用毒品之傾向
    ，於同年10月30日因無繼續施用傾向釋放出所，及其本件係
    基於施用第二級毒品甲基安非他命（起訴書誤載為安非他命
    ，業經公訴檢察官於本件97年7 月23日準備程序期日當庭更
    正為甲基安非他命）之犯意，於97年4 月7 日上午11時許，
    在雲林縣北港鎮○○路某號之朋友住處內，以鋁箔紙盛甲基
    安非他命，並點火燒烤吸食煙霧之方式，施用甲基安非他命
    1 次，復另基於施用第一級毒品海洛因之犯意，於同年4 月
    7 日晚上8 時許，在雲林縣北港鎮日統客運之廁所內，以香
    煙捲海洛因之方式，施用海洛因1 次，另被告為警於97年4
    月8 日凌晨2 時30分許，在臺北市萬華區華江橋機車引道（
    往板橋方向）處查獲後，經其同意而於同日凌晨3 時30分許
    ，採集其尿液送請台灣尖端先進生技醫藥股份有限公司以「
    酵素免疫分析法」及「氣相層析質譜儀」檢驗結果，同時呈
    甲基安非他命（檢驗濃度超出檢測範圍，約25610ng/ml）、
    嗎啡（濃度：11550ng/ml）陽性反應（見臺灣臺北地方法院
    檢察署97年度毒偵字第1404號卷第41頁所附該公司於97年4
    月17日出具之濫用藥物檢驗報告）；證據部分則補充被告於
    本件97年7 月23日審理期日之自白（見本院卷第12至20頁）
    ，及本件扣押物品清單（97年度青保管字第345 號，見臺灣
    臺北地方法院檢察察署97年度毒偵字第1763號卷第2 頁）。
三、另查，被告前於96年間因施用毒品案件，經臺中地院裁定入
    觀察勒戒處所實施觀察、勒戒，於96年9 月7 日入勒戒所執
    行後，認無繼續施用毒品之傾向，於同年10月30日因無繼續
    施用傾向釋放出所，並經臺灣臺中地方法院檢察署檢察官以
    97年度毒偵字第4828號為不起訴處分確定。其於觀察、勒戒
    執行完畢後，5 年內故意再犯本件施用毒品罪，自無再經觀
    察、勒戒或強制戒治之必要，應逕行依法追訴處罰，則本件
    公訴人逕行起訴，並無不合。從而，被告本件施用毒品之犯
    行，事證明確，洵堪認定，應依毒品危害防制條例第23條第
    2 項之規定，依同條例第10條之規定論罪科刑。
四、按海洛因、甲基安非他命係分屬毒品危害防制條例第2 條第
    2 項第1 款、第2 款所規定之第一級、第二級毒品。是核被
    告所為，係犯毒品危害防制條例第10條第1 項之施用第一級
    毒品罪、同條第2 項之施用第二級毒品罪。被告於施用前後
    持有第一級毒品海洛因，及於施用前持有第二級毒品甲基安
    非他命之低度行為，均為其施用之高度行為所吸收，均不另
    論罪；所犯前開施用第一級毒品及施用第二級毒品罪，犯意
    各別、行為互異，應予分論併罰。爰審酌被告前已因施用毒
    品觸法，經觀察、勒戒執行完畢，仍未能戒絕，再犯本件施
    用第一、二級毒品海洛因、甲基安非他命之罪行，戕害一己
    之身體健康，顯見其尚未杜絕毒癮，自制力不堅，殊無足取
    ；惟考量其犯後坦承犯行，態度尚可，及施用毒品僅係戕害
    本身之身心健康，並未對他人權益直接造成危害，及其素行
    、知識程度（國中畢業）、生活經驗等一切情狀，酌情分別
    量處如主文所示之刑，並定其應執行之刑，以示懲儆。扣案
    之第一級毒品海洛因1 包（淨重0.0270公克），係屬查獲之
    第1 級毒品，不問屬於被告與否，應依毒品危害防制條例第
    18條第1 項前段規定，宣告沒收銷燬之，而扣案含上開海洛
    因毒品之包裝袋1 個，因與該海洛因毒品無法分離，爰併予
    宣告沒收銷燬。
五、據上論斷，應依刑事訴訟法第273 條之1 第1 項、第299 條
    第1 項前段、第310 條之2 、第454 條，毒品危害防制條例
    第10條第1 項、第2 項、第18條第1 項前段，刑法第11條前
    段、第51條第5 款，判決如主文。
本案經檢察官陳清茂到庭執行職務。
中    華    民    國    97    年    7     月    30    日
                  刑事第十一庭  法  官  陳勇松
上正本證明與原本無異。
如不服本判決，應於判決送達後10日內，向本院提出上訴狀。
                                書記官  馬正道
中    華    民    國    97    年    7     月    30    日
附錄本案論罪科刑法條全文：
毒品危害防制條例第10條
施用第一級毒品者，處 6 月以上 5 年以下有期徒刑。
施用第二級毒品者，處 3 年以下有期徒刑。
附件：
臺灣臺北地方法院檢察署檢察官起訴書
                                    97年度毒偵字第1763號
被      告  甲○○  男  32歲（民國○○年○○月○○日生）
                    國民身分證統一編號：Ｚ000000000號
                    住嘉義縣六腳鄉蘇厝村99號
上列被告因違反毒品危害防制條例案件，業經偵查終結，認應提
起公訴，茲敘述犯罪事實、證據並所犯法條如下：
    犯罪事實
一、甲○○前因施用第一級毒品海洛因案件，經依臺灣臺中地方
    法院96年度毒聲字第1058號裁定送觀察、勒戒後，認無繼續
    施用毒品之傾向，業經臺灣臺中地方法院檢察署檢察官於民
    國96年10月31日，以97年度毒偵字第4828號不起訴處分確定
    。詎其猶不知悔改，於五年內復基於施用第一級毒品海洛因
    、第二級毒品安非他命之犯意，於在97年4 月8 日為警採尿
    前96小時內某時，在不詳處所，施用第二級毒品安非他命。
    又於同年月7 日19時許，在雲林縣北港鎮日統客運廁所內，
    施用第一級毒品海洛因。嗣於同年月8 日凌晨2 時30分許，
    在臺北市萬華區華江橋機車引道 (往板橋方向)， 為警查獲
    ，並扣得第一級毒品海洛因 (淨重0.1 公克)。
二、案經臺北市政府警察局萬華分局移送偵辦。
    證據並所犯法條
一、證據清單：
  １、被告甲○○之供述。
  ２、臺北市政府警察局萬華分局查獲涉嫌毒品危害防制條例毒
      品初步鑑驗報告單、照片二張─證明被告所持有為第一級
      毒品海洛因。
  ３、臺灣尖端先進生技醫藥股份有限公司97年4 月17日出具之
      濫用藥物檢驗報告─證明上揭被告犯罪事實。
  ４、扣案之第一級毒品海洛因 (淨重0.1 公克)─ 證明被告施
      用第一級毒品海洛因之犯罪事實。
  ５、臺灣臺中地方法院檢察署96年毒偵字第4828號不起訴處分
      書及刑案資料查註紀錄。
二、核被告所為，係犯毒品危害防制條例第10條第1 項施用第一
    級毒品罪、第2 項施用第2 級毒品罪嫌。被告先後二次各犯
    施用第一級毒品海洛因罪、施用第二級毒品安非他命罪二罪
    ，犯罪各別，罪名不同，均應分論併罰。扣案之毒品，請依
    同條例第18條第1 項前段規定宣告沒收並諭知銷燬。
三、依毒品危害防制條例第23條第2 項、刑事訴訟法第251 條第
    1 項提起公訴。
    此致
臺灣臺北地方法院
中    華    民    國    97    年    5     月    31    日
                              檢 察 官  林 淑 玲
本件正本證明與原本無異
中    華    民    國    97    年    6     月    12    日
                              書 記 官  陳 菊 英
所犯法條：
毒品危害防制條例第10條
施用第一級毒品者，處 6 月以上 5 年以下有期徒刑。
施用第二級毒品者，處 3 年以下有期徒刑。


司法院資訊處製作；財團法人民間司法改革基金會備份。
